【裁判字號】    97,審訴,1343
【裁判日期】    970725
【裁判案由】    毒品危害防制條例
【裁判全文】
臺灣桃園地方法院刑事判決            97年度審訴字第1343號
公  訴  人  臺灣桃園地方法院檢察署檢察官
被      告  甲○○
上列被告因違反毒品違害防制條例案件，經檢察官提起公訴（97
年度毒偵字第1681號），被告於本院準備程序進行中，就被訴事
實為有罪之陳述，經本院告知簡式審判程序意旨，並聽取公訴人
及被告之意見後，本院合議庭裁定改依簡式審判程序審理，茲判
決如下：
    主  文
甲○○施用第一級毒品，累犯，處有期徒刑拾月。
    事  實
一、甲○○前於民國82年間因違反肅清煙毒條例等案件，經本院
    以82年度訴字第1156號判決判處有期徒刑6 月、3 年6 月確
    定，於84年5 月13日假釋出監，嗣遭撤銷假釋尚餘殘刑1 年
    8 月13日；復於85年間因違反肅清煙毒條例案件，經臺灣高
    等法院分別以85年度上訴字第1826號判決判處有期徒刑3 年
    4 月確定；同年間又因違反肅清煙毒條例等案件，經臺灣高
    等法院以86年度第1441號判決判處有期徒刑8 月、3 年8 月
    ，應執行有期徒刑4 年2 月確定，並與上開有期徒刑3 年4
    月及上開殘刑有期徒刑1 年8 月13日接續執行，於89年11月
    7 日假釋出監，嗣遭撤銷假釋尚餘殘刑4 年6 月24日，並於
    96年5 月18日期滿執行完畢（於本案構成累犯）。另於90年
    間因施用第一級毒品案件，經本院以90年度毒聲字第1092號
    裁定送觀察、勒戒，因有繼續施用毒品傾向，經本院以90年
    度毒聲字第1614號裁定令入戒治處所施以強制戒治，嗣經本
    院以90年度毒聲字第3582號裁定停止戒治併付保護管束出所
    ，復經本院以91年度毒聲字第209 號裁定撤銷停止戒治，於
    92年6 月10日執行完畢，並經臺灣桃園地方法院檢察署檢察
    官以92年度戒毒偵字第46號為不起訴處分確定。詎仍不知悔
    改，於前開強制戒治執行完畢釋放後5 年內，復基於施用第
    一級毒品海洛因之犯意，於97年3 月23日晚間6 時許，在桃
    園縣中壢市○○路287 巷2 號住處內施用第一級毒品海洛因
    1 次。嗣於97年3 月23日晚間7 時30分許，在桃園縣中壢市
    ○○路287 巷2 號對面為警查獲。
二、案經桃園縣政府警察局中壢分局報告臺灣桃園地方法院檢察
    署檢察官偵查起訴。
    理  由
一、上開犯罪事實，業據被告甲○○於警詢、偵查及本院審理時
    坦承不諱，而員警查獲被告後所採集之尿液檢體，經送請台
    灣檢驗科技股份有限公司以酵素免疫分析法初步檢驗，再佐
    以氣相層析質譜儀分析法確認檢驗結果確呈嗎啡陽性反應，
    此有桃園縣政府警察局中壢分局尿液暨毒品檢體真實姓名與
    編號對照表、臺灣檢驗科技股份有限公司濫用藥物檢驗報告
    各1 紙附卷可稽，而以氣相層析質譜儀作藥物及其代謝產物
    之定性及定量分析，幾乎不會有偽陽性反應產生，為毒品檢
    驗學之常規，亦為本院辦理相關違反毒品危害防制條例案件
    所知悉，上開檢驗結果當足以認定為真實。再者，初次吸食
    或施打煙毒及麻醉藥品者，經人體代謝作用於8 時之內，即
    有約百分之80之量排出，24小時之後，續有約剩餘量百分之
    90 再 排出，72小時之後仍有殘餘微量排出，吸食或施打者
    個人體質不同，其排出時間亦會有所差異，尤其成癮者（抗
    藥性強）其於吸食後120 小時內所採之尿液，配合較具公信
    力之儀器（如氣相質譜儀），仍可能被檢測出（憲兵司令部
    80年鑑驗字第4487號函意旨參照）。是以，被告前開所採尿
    液經檢驗後，既呈嗎啡陽性反應，則被告至少應有於97年3
    月24 日 採尿時起回溯120 小時期間內某時，施用海洛因1
    次之犯行。從而，本件被告自白其於為警查獲前之97年3 月
    23日晚間6 時許有施用第一級毒品海洛因1 次之行為，合於
    上開科學事證，足認被告前揭不利於己之任意性自白與事實
    相符，堪以採信。又被告於90年間因施用第一級毒品案件，
    經本院以90年度毒聲字第1092號裁定送觀察、勒戒，因有繼
    續施用毒品傾向，經本院以90年度毒聲字第1614號裁定令入
    戒治處所施以強制戒治，嗣經本院以90年度毒聲字第3582號
    裁定停止戒治併付保護管束出所，復經本院以91年度毒聲字
    第209 號裁定撤銷停止戒治，於92年6 月10日執行完畢，並
    經臺灣桃園地方法院檢察署檢察官以92年度戒毒偵字第46號
    為不起訴處分確定等情，有臺灣高等法院被告前案紀錄表附
    卷可稽，則本件施用毒品犯行係屬「5 年內再犯」之情形，
    自應逕予以論罪科刑。綜上，本件事證明確，被告犯行洵堪
    認定，應依法論科。
二、核被告所為，係犯毒品危害防制條例第10條第1 項之施用第
    一級毒品罪。被告施用第一級毒品前非法持有第一級毒品之
    低度行為，為施用之高度行為所吸收，不另論罪。被告有事
    實欄所載之犯罪及科刑執行情形，有臺灣高等法院被告前案
    紀錄表足憑，其於5 年內再犯本案有期徒刑以上之罪，為累
    犯，應依法加重其刑。爰審酌被告前因施用毒品案件，業經
    勒戒、戒治，仍未能自新、戒斷毒癮，而再施用足以導致人
    體機能發生依賴性、成癮性及抗藥性等障礙之第一級毒品，
    戕害自身健康，漠視法令禁制，惟犯後坦承犯行，暨其犯罪
    動機、手段、施用毒品之次數等一切情狀，量處如主文所示
    之刑。至扣案之海洛因7 包（共重77.8公克）、海洛因7 包
    （共重0.35公克）、海洛因54包（共重10.8公克）、電子秤
    1 台、分裝袋364 個、注射針筒11 支 、削尖吸管2 支、粉
    狀葡萄糖19.4公克、NOKIA 行動電話1 支及新臺幣（下同）
    2 仟元等物，業據臺灣桃園地方法院檢察署檢察官另以97年
    度偵字第8007號就被告意圖販賣持有第一級毒品罪部分起訴
    ，現由本院以97年度訴字第480 號審理中，依其數量、性質
    觀之，顯與本件施用第一級毒品之犯行無涉，爰不併予宣告
    沒收、銷燬，附此敘明。
據上論斷，應依刑事訴訟法第273 條之1 第1 項、第299 條第1
項前段，毒品危害防制條例第10條第1 項，刑法第11條、第47條
第1 項，判決如主文。
本案經檢察官黃珮如到庭執行職務。
中    華    民    國    97    年    7     月    25    日
                      刑事庭  法  官  江振義
以上正本證明與原本無異。
如不服本判決，應於判決送達後10日內向本院提出上訴狀（應附
繕本），其未敘述上訴理由者，應於上訴期間屆滿後20日內補提
理由書狀於本院，上訴於臺灣高等法院。
                              書記官  林韡婷
中    華    民    國    97    年    7     月    25    日
附論罪科刑依據之法條：
毒品危害防制條例第10條
施用第一級毒品者，處 6 月以上 5 年以下有期徒刑。
施用第二級毒品者，處3 年以下有期徒刑。


司法院資訊處製作；財團法人民間司法改革基金會備份。
